# 求助陈版主，应收账款、其他应收款坏账计提方法。

提问人：liuweisheng 时间：2020-11-30 08:05:08
应收账款、其他应收款坏账计提方法。
是不是只有其他应收款采用三阶段模型，应收账款可以采用账龄法。谢谢版主解惑

回答人：chenyiwei
其他应收款应采用三阶段模型；应收账款应采用简化模型。具体采用何种简化模型（实务中目前最常用的是基于账龄的迁徙模型），需根据该应收账款的特点和行业惯例等因素确定。